# 请教陈版企业合并报表对控制权的理解

提问人：审计SJ123 时间：2022-07-12 13:25:21
A公司与B公司成立一家合资公司，A公司占比 51 ％,B公司占比49%。
合资公司章程规定： 1 、股东会以出资额享有表决权，股东会决议需经代表三分之二以上表决权的股东同意方为有效，需通过股东会决议的事项除公司法规定的涉及公司“关停并转”的事项外，还包括决定公司经营方针和投资计划，审议批准董事会报告、公司年度财务预算方案、决算方案等事项。 2 、董事会一共五席，A公司推荐三名董事，B公司推荐两名董事，董事会实行一人一票，所有决议需经三分之二以上董事批准方可通过，未能形成有效决议时，提交股东会审议。
合资公司的经营班子共有 4 人，其中有 3 人（总经理、常务副总、财务总监）为A公司派出，现阶段的业务大多数也是与A公司进行关联交易。
虽然合资公司章程规定股东会及董事会应达到三分之二表决事项方为有效，但是否应该按照实质重于形式原则由A公司进行合并报表。
请教陈版，感谢。

回答人：chenyiwei
从主帖中的信息来看A是不满足并表条件的，除非有其他证据表明A具备对该合资公司的实质控制权。例如，合资公司对A的业务依赖是否为永久性的；合资公司向A提供服务的价格是否由A决定，是否公允；是否通过关联交易定价等方式，事实上A保证B的投资本金安全和取得约定收益；除了注册资本金以外，A是否还需为合资公司提供单方面的股东贷款等。